臺灣臺南地方法院民事裁定
111年度全字第24號
聲  請  人  黃勁穎  


相  對  人  朱怡甄  



上列當事人間請求給付借款事件（本院110年度訴字第1261號）
，聲請人聲請假扣押，本院裁定如下：
    主  文
聲請人以新臺幣柒拾貳萬貳仟肆佰元，為相對人供擔保後，得對
相對人之財產於新臺幣貳佰壹拾陸萬柒仟元之範圍內為假扣押。
相對人如為聲請人供擔保金新臺幣貳佰壹拾陸萬柒仟元或將請求
之金額提存，得免為或撤銷假扣押。
聲請費用新臺幣壹仟元由相對人負擔。
    理  由
一、聲請人主張：聲請人前因相對人積欠借款向本院提起訴訟，
    經本院以110年度訴字第1261號判決相對人應給付聲請人新
    臺幣(下同)216萬7,000元在案，相對人並於民國111年4月14
    日提起上訴。詎相對人於第一審言詞辯論終結(111年3月18
    日)後，將其名下多筆不動產設定抵押權或變賣與第三人，
    為保全聲請人之債權，避免日後有不能強制執行或甚難強制
    執行之虞，聲請人願供擔保以代釋明，請求裁定准許就相對
    人所有財產於216萬7,000元範圍內予以假扣押等語。
二、按債權人就金錢請求或得易為金錢請求之請求，欲保全強制
    執行者，得聲請假扣押；假扣押非有日後不能強制執行或甚
    難執行之虞者，不得為之，民事訴訟法第522條第1項、第52
    3條第1項分別定有明文。次按請求及假扣押之原因，應釋明
    之；前項釋明如有不足，而債權人陳明願供擔保或法院認為
    適當者，法院得定相當之擔保，命供擔保後為假扣押；假扣
    押裁定內，應記載債務人供所定金額之擔保或將請求之金額
    提存，得免為或撤銷假扣押，民事訴訟法第526條第1項、第
    2項、第527條亦有明定。而所謂有不能強制執行或甚難執行
    之虞者，乃指如債務人浪費財產，增加負擔，就其財產為不
    利益之處分，恐將達於無資力之狀態，或債務人逃匿或逃避
    遠方等情形而言。至所謂釋明，係指當事人提出之證據，僅
    使法院生薄弱之心證，相信其主張大概如此者即可。而釋明
    事實上主張，得用可使法院信其主張為真實之一切證據，亦
    即供釋明之證據，無庸遵守嚴格之證據程序。
三、經查，聲請人就其所主張本案之請求，業據提出本院110年
    度訴字第1261號判決為證，並經本院職權調取上開卷宗核閱
    無訛，可認聲請人就其主張之事實已有相當程度之釋明。至
    於假扣押之原因部分，聲請人雖提出不動產謄本及異動索引
    以為釋明，尚有不足，惟其既陳明願供擔保以補釋明之欠缺
    ，應認足補其釋明之不足。是本院審酌上情，認本件假扣押
    之聲請，應予准許，爰依前揭規定酌定相當之擔保金額，命
    聲請人供擔保後，得對相對人之財產於216萬7,000元範圍內
    為假扣押。另併依民事訴訟法第527條規定，諭知相對人如
    為聲請人供擔保或將聲請人請求之金額提存，得免為或撤銷
    假扣押。
四、依民事訴訟法第526條第2項、第527條、第95條、第78條，
    裁定如主文。
中　　華　　民　　國　　111 　年　　5 　　月　　12　　日
                  民事第三庭  法  官　林勳煜
上列正本證明與原本無異。
如不服本裁定，得於收受裁定正本後10日內向本院提出抗告狀，
並繳納抗告裁判費新臺幣1,000元整。
中　　華　　民　　國　　111 　年　　5 　　月　　12　　日
　　　　　　　　　　　　　　　書記官  朱烈稽